【裁判字號】    97,訴,5571
【裁判日期】    980605
【裁判案由】    毒品危害防制條例
【裁判全文】
臺灣板橋地方法院刑事判決              97年度訴字第5571號
公  訴  人  臺灣板橋地方法院檢察署檢察官
被      告  甲○○
                    （另案於臺灣桃園監獄執行中)
上列被告因違反毒品危害防制條例案件，經檢察官提起公訴（九
十七度毒偵字第九五六０號），因被告於本院準備程序中為有罪
之陳述，經本院合議庭裁定以簡式審判程序審理，判決如下：
    主  文
甲○○施用第一級毒品，累犯，處有期徒刑玖月。
    事  實
一、甲○○前因違反麻醉藥品管理條件案件，經本院八十三年易
    字第六０八五判處有期徒刑五月，嗣經臺灣高等法院於民國
    八十四年三月十四日以八十四年度上易字第七九九號撤銷改
    判有期徒刑七月，緩刑三年確定，惟緩刑宣告嗣因案經裁定
    撤銷；又因違反藥事法及竊盜案件，經臺灣桃園地方法院以
    八十三年度訴字第一八七○號判處有期徒刑一年及六月，應
    執行有期徒刑一年四月，經上訴後，再由臺灣高等法院於八
    十五年二月九日，以八十四年上訴字第六六七五號判決駁回
    上訴確定；復因違反麻醉藥品管理條件案件，經桃園地院八
    十四年訴字第三八九號判處有期徒刑五年二月，嗣經臺灣高
    等法院於八十四年十二月十日以八十四年度上訴字第三九０
    六號判處有期徒刑五年二月確定，以上宣示之有期徒刑經定
    應執行刑為有期徒刑七年。另又因違反肅清煙毒條例及竊盜
    案件，經臺灣桃園地方法院於八十五年四月二十二日以八十
    五年度訴字第二一四號判處有期徒刑三年三月及一年二月，
    應執行有期徒刑四年二月確定；復因違反麻醉藥品管理條件
    案件，經臺灣桃園地方法院於八十五年五月二十二日以八十
    四年度訴字第一六二二號判處有期徒刑四月確定，以上宣示
    之有期徒刑經定應執行刑為有期徒刑四年七月，並與前揭定
    應執行刑之有期徒刑七年接續執行，於九十年一月二十一日
    假釋並交付保護管束，於九十六年一月二十七日因假釋期滿
    未經撤銷假釋，以已執行完畢論。另因違反毒品危害防制條
    例案件，經本院於九十八年一月十日以九十七年度訴字第四
    六七六號判處有期徒刑七月、七月，應執行有期徒刑一年確
    定，目前執行中，指揮書執畢日期為九十九年四月十五日。
二、甲○○前於九十六間，因施用第一級毒品案件，經本院以九
    十六年度毒聲字第二四二號送勒戒處所觀察、勒戒後，認有
    繼續施用毒品之傾向，再經本院以九十六年度毒聲字第六七
    九號裁定令入戒治處所施以強制戒治，嗣被告於執行強制戒
    治六個月以上未逾一年之期間內，經臺灣臺東戒治所認其成
    效經評定為合格，函請停止戒治，業經臺灣板橋地方法院檢
    察署檢察官於九十七年三月三日停止戒治釋放出所，並經臺
    灣板橋地方法院檢察署檢察官於九十七年三月二十日以九十
    七年度戒毒偵字第一七○號為不起訴確定。詎仍不知悔改，
    於強制戒治期滿五年內，基於施用第一級毒品之犯意，於九
    十七年十一月五日晚間某時，在臺北縣三峽鎮○○路○段一
    一六號四樓之三家中，以將海洛因加水置入針筒內注射體內
    之方式，施用第一級毒品海洛因一次。嗣於同月六日，因被
    告為警列管為應受尿液檢體採驗人口，而為警通知採尿送驗
    ，結果呈鴉片類陽性反應。
三、案經臺北縣政府警察局三峽分局報告臺灣板橋地方法院檢察
    署官偵查起訴，本院於準備程序進行中，被告就被訴事實為
    有罪之陳述，經告知被告簡式審判程序之旨，並聽取當事人
    之意見後，裁定進行簡式審判程序。
    理  由
一、上揭犯罪事實，業據被告甲○○於本院準備程序中及審理時
    坦承不諱，且被告被查獲時，經警採取之尿液檢體，經臺灣
    檢驗科技股份有限公司檢驗後確呈毒品鴉片類陽性反應，有
    該公司九十七年十一月二十一日濫用藥物檢驗報告附卷可稽
    ，被告施用第一級毒品海洛因之犯行，即堪認定。
二、第查，被告甲○○因施用第一級毒品案件，經本院以九十六
    年度毒聲字第二四二號送勒戒處所觀察、勒戒後，認有繼續
    施用毒品之傾向，再經本院以九十六年度毒聲字第六七九號
    裁定令入戒治處所施以強制戒治，嗣被告於執行強制戒治六
    個月以上未逾一年之期間內，經臺灣臺東戒治所認其成效經
    評定為合格，函請停止戒治，經臺灣板橋地方法院檢察署檢
    察官署於九十七年三月三日因停止戒治而釋放出所，並經臺
    灣板橋地方法院檢察署檢察官以九十七年度戒毒偵字第一七
    ○號為不起訴確定等情，有臺灣高等法院被告前案紀錄表在
    卷足憑，被告於強制戒治期滿釋放後五年內再犯本件施用毒
    品之犯行，檢察官逕行起訴，要無不合。
三、核被告甲○○所為，係犯毒品危害防制條例第十條第一項之
    施用第一級毒品罪，其施用毒品前後之持有毒品行為，應為
    施用之高度行為所吸收，不另論罪。被告有上揭事實欄記載
    之犯罪科刑及執行紀錄，有臺灣高等法院被告前案紀錄表附
    卷可考，其於受有期徒刑之執行完畢後，五年以內再犯有期
    徒刑以上之罪，為累犯，應依刑法第四十七條第一項之規定
    加重其刑。爰審酌被告之素行，多次漠視法令之禁制，恣意
    濫用毒品戕害己身，顯無悔改之意，惟於他人尚無明顯重大
    危害，犯後坦承犯行，態度尚佳等一切情狀，量處如主文所
    示之刑，以資懲儆。
據上論斷，應依刑事訴訟法第二百七十三條之一第一項、第二百
九十九條第一項前段，毒品危害防制條例第十條第一項，刑法第
十一條前段、第四十七條第一項，判決如主文。
本案經檢察官林俊峰到庭執行職務。
中    華    民    國    98    年    6     月    5     日
                  刑事第六庭  法  官  潘翠雪
以上正本證明與原本無異。
如不服本判決，應於判決送達後10日內，向本院提出上訴狀。
                              書記官  江文彬
中    華    民    國    98    年    6     月    5     日
附錄本案論罪科刑法條全文：
毒品危害防制條例第10條
施用第一級毒品者，處6 月以上5 年以下有期徒刑。


司法院資訊處製作；財團法人民間司法改革基金會備份。
